【裁判字號】    96,訴,2586
【裁判日期】    970123
【裁判案由】    違反毒品危害防制條例
【裁判全文】
臺灣彰化地方法院刑事判決              96年度訴字第2586號
公  訴  人  臺灣彰化地方法院檢察署檢察官
被      告  甲○○
                      號
上列被告因違反毒品危害防制條例案件，經檢察官提起公訴（96
年度毒偵字第4114號、第4115號），本院依簡式審判程式判決如
下：
    主  文
甲○○施用第一級毒品，累犯，處有期徒刑拾月，減為有期徒刑
伍月，如易科罰金，以新臺幣壹仟元折算壹日；扣案之塑膠鏟管
壹支，沒收之。又施用第二級毒品，累犯，處有期徒刑伍月，如
易科罰金，以新臺幣壹仟元折算壹日，減為有期徒刑貳月又拾伍
日，如易科罰金，以新臺幣壹仟元折算壹日。應執行有期徒刑陸
月，如易科罰金，以新臺幣壹仟元折算壹日；扣案之塑膠鏟管壹
支，沒收之。
    事  實
一、甲○○曾因妨害自由案件，經臺灣高等法院臺中分院以80年
    度上易字第1229號刑事判決判處有期徒刑6月確定；又因恐
    嚇取財案件，經本院以80年度訴字第79號刑事判決判處有期
    徒刑2年6月，其不服提起上訴，復經其撤回上訴而告確定；
    嗣2案經臺灣高等法院臺中分院裁定應執行有期徒刑2年10月
    確定（第1案）；又因違反槍砲彈藥刀械管制條例及妨害自
    由等案件，經臺灣高等法院臺中分院以81年度上訴字第454
    號刑事判決判處有期徒刑1年3月、7月、9月，應執行有期徒
    刑2年3月確定（第2案）；又因違反槍砲彈藥刀械管制條例
    案件，經本院以82年度易字第1226號刑事判決判處有期徒刑
    8月確定（第3案），嗣前開第1、2案經裁定應執行有期徒刑
    2年10月，並與上開第3案接續執行，於民國83年7月30日假
    釋出獄付保護管束；詎其於保護管束期間又因違反肅清煙毒
    條例及違反麻醉藥品管理條例等案件，經臺灣高等法院臺南
    分院以85年度上訴字第186號刑事判決判處有期徒刑4年、3
    月，應執行有期徒刑4年1月確定；又因偽造文書案件，經臺
    灣高等法院臺南分院以85年度上易字第1356號刑事判決判處
    有期徒刑3月確定；嗣2案經臺灣高等法院臺南分院裁定應執
    行有期徒刑4年4月確定（第4案），其前開假釋亦因而經裁
    定撤銷，令入監所執行殘刑，並與前開第4案接續執行，於
    88年7月16日假釋出獄付保護管束；詎其於保護管束期間又
    再因違反槍砲彈藥刀械管制條例案件，經本院以90年度訴字
    第147號刑事判決判處有期徒刑1年2月，其不服提起上訴，
    復經其撤回上訴而告確定（第5案），其前開假釋亦因而經
    裁定撤銷，令入監所執行殘刑，並與前開第五案接續執行，
    於94年10月26日假釋出獄付保護管束，迄同年12月17日假釋
    期滿未經撤銷其假釋，而視為業已執行完畢。另其前因施用
    毒品案件，經送觀察、勒戒後，認有繼續施用毒品之傾向，
    復送強制戒治，於90年8月31日執行完畢釋放，並由臺灣彰
    化地方法院檢察署檢察官於90年9月22日，以90年度戒毒偵
    字第1393號為不起訴處分確定；又於5年內之95年間，再因
    施用第一、二級毒品案件，經本院以95年度訴字第265號刑
    事判決判處有期徒刑10月，其不服提起上訴，經臺灣高等法
    院臺中分院駁回其上訴而告確定，於96年7月16日因減刑而
    執行完畢。詎仍不知悔改，復基於施用第一級毒品海洛因之
    犯意，於96年2月4日19時30分許，在其彰化縣永靖鄉○○村
    ○○路○段190號住處內，以將海洛因摻入香菸內再點火吸食
    之方式，施用海洛因1次。另基於施用第二級毒品甲基安非
    他命之犯意，於96年2月5日某時，在不詳地點，以將甲基安
    非他命置於玻璃吸食器內再以火燒烤產生煙霧而吸食之方式
    ，施用甲基安非他命1次。嗣於96年2月5日21時50分，為警
    在彰化縣永靖鄉○○村○○路○段249巷11弄9號前查獲，並
    扣得其所有供施用海洛因所用之塑膠鏟管1支。
二、案經彰化縣警察局鹿港分局報告臺灣彰化地方法院檢察署檢
    察官偵查起訴。
    理  由
一、被告甲○○於準備程式中，先就前揭犯罪事實為有罪之陳述
    ，且所犯係死刑、無期徒刑、最輕本刑為3年以上有期徒刑
    以外之罪，經本院合議庭依刑事訴訟法第273條之1第1項之
    規定，裁定由受命法官獨任進行簡式審判程式，合先敘明。
二、訊據被告甲○○對於上揭施用第一級毒品海洛因及第二級毒
    品甲基安非他命之犯行均坦承不諱，且其於事實欄所示之時
    、地為警查獲後，經警採集其尿液送驗，結果呈嗎啡、甲基
    安非他命陽性反應乙節，有尿液代號與真實姓名對照表及詮
    昕科技股份有限公司濫用藥物尿液檢驗報告各1紙附卷可稽
    ，此外復有塑膠鏟管1支扣案足資佐證，足徵被告之自白與
    事實相符。又按修正毒品危害防制條例就施用毒品者，僅於
    「初犯」及「5年後再犯」二種情形，有其追訴條件之限制
    ，即須於初犯經觀察、勒戒或強制戒治釋放後，5年內均無
    施用毒品之行為，始能認其前所實施之觀察、勒戒或強制戒
    治已足遮斷毒癮，而得於5年後再犯時，再予適用初犯之規
    定，重行觀察、勒戒等程式；倘5年內已經再犯，被依法追
    訴處罰，縱其第3次（或第3次以上）施用毒品之時間在初犯
    釋放5年以後，即與「5年後再犯」之情形有別，且因已於「
    5 年內再犯」，顯見其再犯率甚高，原實施觀察、勒戒或強
    制戒治，已無法收其實效，而無5年戒斷期之存在，自無再
    經觀察、勒戒及強制戒治之必要，應由檢察官逕行起訴，最
    高法院95年度台非字第59號判決、95年度台非字第65號判決
    及95年度第7次刑事庭會議決定足供參照。查本件被告前曾
    因施用毒品案件，經送觀察、勒戒後，認有繼續施用毒品之
    傾向，復送強制戒治，於90年8月31日執行完畢釋放，並由
    臺灣彰化地方法院檢察署檢察官於90年9月22日，以90年度
    戒毒偵字第1393號為不起訴處分確定；又於5年內之95年間
    ，再因施用第一、二級毒品案件，經本院以95年度訴字第
    265號刑事判決判處有期徒刑10月，其不服提起上訴，經臺
    灣高等法院臺中分院駁回其上訴而告確定，於96年7月16日
    因減刑而執行完畢等情，有臺灣彰化地方法院檢察署刑案資
    料查註紀錄表及臺灣高等法院被告前案紀錄表各1份在卷可
    參，是以依照上開說明，本件被告施用毒品之犯行既經檢察
    官提起公訴，本院自應依法論科。綜上，本件事證明確，被
    告上開施用毒品之犯行，應堪認定。
三、核被告甲○○所為，係犯毒品危害防制條例第10條第1項之
    施用第一級毒品罪及同條第2項之施用第二級毒品罪。又其
    持有第一級毒品海洛因及第二級毒品甲基安非他命並進而施
    用，其持有之低度行為應為施用之高度行為所吸收，均不另
    論罪。至其所犯上開2罪間，犯意各別，行為互殊，應予分
    論併罰。再被告曾因妨害自由案件，經臺灣高等法院臺中分
    院以80年度上易字第1229號刑事判決判處有期徒刑6月確定
    ；又因恐嚇取財案件，經本院以80年度訴字第79號刑事判決
    判處有期徒刑2年6月，其不服提起上訴，復經其撤回上訴而
    告確定；嗣2案經臺灣高等法院臺中分院裁定應執行有期徒
    刑2年10月確定（第1案）；又因違反槍砲彈藥刀械管制條例
    及妨害自由等案件，經臺灣高等法院臺中分院以81年度上訴
    字第454 號刑事判決判處有期徒刑1年3月、7月、9月，應執
    行有期徒刑2年3月確定（第2案）；又因違反槍砲彈藥刀械
    管制條例案件，經本院以82年度易字第1226號刑事判決判處
    有期徒刑8月確定（第3案），嗣前開第1、2案經裁定應執行
    有期徒刑2年10月，並與上開第3案接續執行，於民國83年7
    月30日假釋出獄付保護管束；詎其於保護管束期間又因違反
    肅清煙毒條例及違反麻醉藥品管理條例等案件，經臺灣高等
    法院臺南分院以85年度上訴字第186號刑事判決判處有期徒
    刑4年、3 月，應執行有期徒刑4年1月確定；又因偽造文書
    案件，經臺灣高等法院臺南分院以85年度上易字第1356號刑
    事判決判處有期徒刑3月確定；嗣2案經臺灣高等法院臺南分
    院裁定應執行有期徒刑4年4月確定（第4案），其前開假釋
    亦因而經裁定撤銷，令入監所執行殘刑，並與前開第4案接
    續執行，於88年7月16日假釋出獄付保護管束；詎其於保護
    管束期間又再因違反槍砲彈藥刀械管制條例案件，經本院以
    90年度訴字第147號刑事判決判處有期徒刑1年2月，其不服
    提起上訴，復經其撤回上訴而告確定（第5案），其前開假
    釋亦因而經裁定撤銷，令入監所執行殘刑，並與前開第五案
    接續執行，於94年10月26日假釋出獄付保護管束，迄同年12
    月17日假釋期滿未經撤銷其假釋，而視為業已執行完畢等情
    ，有臺灣彰化地方法院檢察署刑案資料查註紀錄表及臺灣高
    等法院被告全國前案紀錄表各1份在卷可憑，則其於5年以內
    故意再犯本件有期徒刑以上之2罪，為累犯，均應依刑法第
    47條第1項之規定加重其刑。爰審酌被告前即有施用毒品之
    紀錄，經強制戒治後，仍不能戒除毒癮，竟再度施用毒品戕
    害自身健康，及其犯罪之動機、目的、所生危害及犯罪後之
    態度等一切情狀，就其所犯上開2罪分別量處如主文所示之
    刑。又被告所犯上開2罪時間均係於96年4月24日之前，且均
    符合中華民國96年罪犯減刑條例第2條第1項第3款之規定，
    自應將其宣告刑均減輕2分之1，並定其應執行之刑及諭知易
    科罰金之折算標準。扣案之塑膠鏟管1支，係被告所有供施
    用海洛因所用之物，業據被告供承在卷，爰依刑法第38條第
    1項第2款之規定宣告沒收之；至扣案之注射針筒1支，被告
    供稱並非其施用毒品所用之物，爰不另為沒收之諭知，附此
    敘明。
據上論斷，應依刑事訴訟法第273條之1第1項、第299條第1項前
段，毒品危害防制條例第10條第1項、第2項，刑法第11條前段、
第47條第1項、第41條第1項前段、第51條第5款、第38條第1項第
2款，中華民國96年罪犯減刑條例第2條第1項第3款、第7條、第9
條、第10條第1項，判決如主文。
本案經檢察官謝雨青到庭執行職務。
中    華    民    國    97    年    1     月    23    日
                  臺灣彰化地方法院刑事第七庭
                                    法    官  紀佳良
以上正本證明與原本無異。
如不服本判決，應於判決送達後10日內，向本院提出上訴書狀，
上訴書狀應「敘述具體上訴理由」，並按他造當事人之人數附繕
本。「切勿逕送上級法院」。
中    華    民    國    97    年    1     月    23    日
                                    書 記 官  詹國立
附錄論罪科刑法條：
毒品危害防制條例第十條：
施用第一級毒品者，處六月以上五年以下有期徒刑。
施用第二級毒品者，處三年以下有期徒刑。


司法院資訊處製作；財團法人民間司法改革基金會備份。
